臺灣高雄地方法院刑事判決　　　　　　　　　　　　　九十一年度易字第四七九號
　　公　訴　人　臺灣高雄地方法院檢察署檢察官
　　被　　　告　甲○○
右列被告因違反毒品危害防制條例案件，經檢察官提起公訴（九十年度毒偵字第四三
五四號），本院判決如左：
    主    文
甲○○施用第二級毒品，累犯，處有期徒刑陸月，如易科罰金，以佰元折算壹日。
    事    實
一、甲○○曾於民國八十五年、八十六年間，因違反麻醉藥品管理條例及犯竊盜罪，
    經臺灣高雄地方法院分別判處有期徒刑六月、七月確定，定應執行刑為一年，於
    八十七年四月三十日執行完畢。仍不知悔改，於八十八年間因施用第二級毒品案
    件，經臺灣高雄地方法院以八十八年度毒聲字第三九九號裁定送觀察、勒戒後，
    認有繼續施用毒品之傾向，再經臺灣高雄地方法院以八十八年度毒聲字第一三二
    二號裁定令入戒治處所施以強制戒治，並由臺灣高雄地方法院檢察署檢察官於戒
    治期滿之八十九年六月二十七日以八十九年度戒毒偵字第七０三號不起訴處分確
    定。詎甲○○又於九十年九月十九日晚間某時在高雄市○○區○○路二五八巷三
    號租屋處，以將第二級毒品安非他命置於玻璃管內燒烤吸食霧氣之方式，施用第
    二級毒品安非他命一次。嗣九十年九月二十日下午四時三十分許，甲○○駕配偶
    吳瑤瓊承租、車牌號碼ＺＦ九八八五號自用小客車搭載友人謝勝發，行經高雄市
    小港區○○路二五七巷七弄口，因形跡可疑遇警臨檢，在車上起出第一級毒品海
    洛因十四包（驗後共淨重四‧九五公克、包裝重五‧四四公克，持有第一級毒品
    部分另案由臺灣高等法院高雄分院審理中）而帶回警局訊問並檢驗尿液後查獲。
二、案經高雄市政府警察局小港分局移送臺灣高雄地方法院檢察署檢察官偵查起訴。
    理    由
一、訊據被告甲○○對於右揭事實坦承不諱，其尿液經警當場採檢送驗結果，呈甲基
    安非他命陽性反應，有高雄市立凱旋醫院煙毒尿液檢驗成績書附卷可稽，至扣案
    之白色粉末十四包（驗後淨重十六‧四公克、包裝重五‧四四公克），則為第一
    級毒品海洛因，有法務部調查局第000000000號鑑定通知書可考；而被
    告於八十八年間，即因施用第二級毒品案件，經本院以八十八年度毒聲字第三九
    九號裁定送觀察、勒戒後，認有繼續施用毒品之傾向，再經本院以八十八年度毒
    聲字第一三二二號裁定令入戒治處所施以強制戒治，並由臺灣高雄地方法院檢察
    署檢察官於戒治期滿之八十九年六月二十七日以八十九年度戒毒偵字第七０三號
    不起訴處分確定，有臺灣高雄地方法院檢察署刑案資料查註紀錄表、臺灣高等法
    院被告全國前案紀錄表暨臺灣高雄地方法院檢察署檢察官八十九年度戒毒偵字第
    七０三號不起訴處分書在卷可按，其二犯毒品危害防制條例第十條之罪，本件事
    證明確，被告犯行已堪認定，應依法論科。
二、核被告所為，係犯毒品危害防制條例第十條第二項之罪。被告持有第二級毒品，
    進而施用，其持有之低度行為應被施用之高度行為所吸收，故不另論罪。又被告
    曾於八十五年、八十六年間，因違反麻醉藥品管理條例及犯竊盜罪，經本院分別
    判處有期徒刑六月、七月確定，定應執行刑為一年，於八十七年四月三十日執行
    完畢，有臺灣高雄地方法院檢察署刑案資料查註紀錄表、臺灣高等法院被告全國
    前案紀錄表附卷可資參佐，其於刑之執行完畢五年以內再犯本件有期徒刑以上之
    罪，為累犯，應依法加重其刑。爰審酌被告經本院裁定送觀察、勒戒後，仍不知
    悔改、警惕，猶繼續施用毒品，本不宜寬貸，惟此乃自戕行為及犯後已坦承悔悟
    等一切情狀，量處如主文所示之刑，並諭知易科罰金之折算標準，以資懲儆。
三、扣案之白色粉末十四包（驗後淨重十六‧四公克、包裝重五‧四四公克）均為第
    一級毒品海洛因，前已述及，屬禁止私自製造、販賣、持有之違禁物，不問屬於
    犯人與否，原應依毒品危害防制條例第十八條第一項前段規定宣告沒收銷燬之，
    惟本件被告並未施用第一級毒品海洛因，此觀高雄市立凱旋醫院煙毒尿液檢驗成
    績書所載被告尿液呈嗎啡陰性反應自明，扣案之第一級毒品復另案經本院以八十
    九年度訴字第一八三八號刑事判決諭知沒收，有該刑事判決在卷可參，雖該刑事
    判決已經被告上訴二審而未確定，然該等第一級毒品既與本件被告犯行無涉，爰
    不宣告沒收。
四、末按，被告雖陳稱本件犯行曾經本院午股判決，現上訴臺灣高等法院高雄分院審
    理中，惟經本院調閱本院八十九年度訴字第一八三八號刑事判決並參酌臺灣高等
    法院被告全國前案紀錄表結果，該案件係就被告所涉連續販賣第一級、第二級毒
    品犯行論罪科刑，有該刑事判決可佐，前已述及，與本件被告施用第二級毒品之
    犯行並無實質上或裁判上一罪關係而顯非同一案件，本件自非重複起訴或重複論
    罪科刑，併此敘明。
據上論斷，應依刑事訴訟法第二百九十九條第一項前段，毒品危害防制條例第十條第
二項，刑法第十一條前段、第四十七條、第四十一條第一項前段，罰金罰鍰提高標準
條例第二條，判決如主文。
案經檢察官朱秋菊到庭執行職務。
中      華      民      國    九十一    年      四      月     十二     日
                                  臺灣高雄地方法院刑事第三庭
                                          法  官  洪  文  慧
右正本證明與原本無異。
如不服本判決，應於判決送達後十日內，向本院提出上訴狀。
                                          書記官  蔡  維  容
中      華      民      國    九十一    年      四      月     十五     日
